臺灣桃園地方法院交通事件裁定　　　　95年度交聲字第502號
原處分機關交通部公路總局臺北區監理所
異　議　人
即受處分人　甲○○
上列異議人即受處分人因違反道路交通管理處罰條例案件，不服
交通部公路總局臺北區監理所於中華民國95年 9月28日北監自裁
字第裁40-ACV544006號違反道路交通管理事件裁決書所為處分，
聲明異議，本院裁定如下：
    主  文
原處分撤銷。
甲○○汽車駕駛人，於行駛道路時使用手持式行動電話通話，處
罰鍰新臺幣參仟元。又汽車駕駛人，駕駛汽車有違反本條例之行
為，經交通勤務警察制止時，拒絕停車接受稽查而逃逸，處罰鍰
新臺幣參仟元，並記違規點數壹點。
    理  由
一、按汽車駕駛人於行駛道路時，使用手持式行動電話進行撥接
    或通話者，處新臺幣（下同）3,000 元罰鍰；又汽車駕駛人
    ，駕駛汽車有違反上開條例之行為，經交通勤務警察制止時
    ，拒絕停車接受稽查而逃逸者，處3,000元以上6,000元以下
    罰鍰，並應記違規點數 1點，道路交通管理處罰條例第31條
    之 1第 1項、第60條第 1項、第63條第 1項第 1款分別定有
    明文。
二、原處分意旨略以：異議人所有之 YP-8655號自用小客車，於
    95年8月2日18時05分，在秀明路一段處因「一、汽車駕駛人
    於行駛道路時使用手持式行動電話通話。二、違反處罰條例
    之行為，拒絕停車接受稽查而逃逸。」違規，經臺北市政府
    警察局文山第一分局交通分隊依違反道路交通管理處罰條例
    第31條之1第1項及第60條第1項逕行舉發。
三、本件聲明異議意旨略以：沒到過事發地點，而且事發地點我
    也不知怎麼去，一整天我都在南京西路，而警察說親眼所見
    也沒任何照片，或是證據，我希望法官能查清楚，為此提出
    聲明異議云云。
四、經查：
  (一)異議人甲○○所有之車號 YP-8655號自用小客車於前揭時地
    ，行經台北市○○路與秀明路一段，因違規使用手持式行動
    電話進行通話，經執勤員警當場攔停，乃竟拒絕停車接受稽
    查而逃逸等事實，業據證人即本件舉發員警郭俊賢到庭結稱
    ：「當時我是在95年8月2日下午6點5分，在木柵路與秀明路
    一段處服交通指揮勤務，當時我站在道路中間，看到一輛白
    色福特自小客車車輛駕駛人正持手持式行動電話正在講話中
    。當時我正站在白色福特自小客車車前面要臨檢，自小客車
    並沒有停下來，就往右閃直行加速離去。我就在後方記下車
    號。我有清楚看見這台車的車號。我看到之後，馬上拿筆寫
    在手上，回去所裡之後，再查車籍資料，查看當時車子的顏
    色、車種是否相符。查詢結果確實是這都白色福特自小客車
    ，所以就依法舉發。我確定當時抄下的車號是 YP-8655號，
    而且我記得是福特LIATA系列的白色車子。」（本院96年1月
    19日訊問筆錄第2、3頁）等語明確。本院審酌證人所述之舉
    發過程確實詳細，並經確認後始對異議人逕行舉發，其舉發
    之正確性自可憑信，且依當時情況又屬不能當場攔截製單舉
    發之情形，是值勤員警以逕行舉發之方式為之，並無不合。
    至本件異議人固辯稱同日亦於南京西路路邊停車被開違規罰
    單並直接接小孩回龜山云云。然查就異議人所言之前開違規
    停車事實，僅足以證明異議人於95年8月2日上午09時46分違
    規停車於南京西路之事實，但距本案舉發時間已相隔 8小時
    以上，是自無足為異議人所有之前開自小客車未為前述違規
    行為之事證。雖異議人辯稱伊當時在娘家且汽車並未借他人
    云云，然始終未舉證以實其說，自難採信。
  (二)本件異議人既自承上述自小客車為異議人所有，且未能提出
    證據以資證明其所有之上述自小客車無違規行為，復未就上
    述逕行舉發之違規事件，於應到案日期前，檢附相關證據及
    應歸責人相關證明文件，向處罰機關告知應歸責人，供處罰
    機關另行通知應歸責人到案依法處理，則處罰機關自應依道
    路交通管理處罰條例第85條第1項、第4項規定推定受逕行舉
    發人有過失，仍依道路交通管理處罰條例各該違反條款規定
    處罰，而上開異議人提出之證據，亦不足使本院對證人郭俊
    賢所證述「異議人所有自小客車經人駕駛違規」之事實產生
    任何合理之懷疑，從而本件異議人以前揭情詞置辯，自無足
    採，本件事證明確，異議人所有之自小客車確有前開違規行
    為堪以認定。
五、綜上所述，異議人所有之前開自小客車確有在前揭時、地，
    行駛道路時使用手持式行動電話通話及經交通勤務警察制止
    時，拒絕停車接受稽查而逃逸之違規行為，洵堪認定，從而
    原處分機關依道路交通管理處罰條例第31條之1第1項及第60
    條第 1項之規定，各裁處異議人罰鍰3,000元及3,000元，固
    非無據，惟汽車駕駛人違反道路交通管理處罰條例第60條第
     1項規定者，依同條例第63條第1項第1款規定，除依原條款
    處罰鍰外，並應予記違規點數 1點，是原處分機關漏未依該
    條規定記違規點數 1點，尚有違誤。從而，本件異議人之聲
    明異議雖無理由，然原處分既有前揭可議之處，即屬無可維
    持，應由本院予以撤銷，另裁定如主文第 2項所示，以資適
    法。
據上論斷，應依道路交通管理處罰條例第87條第2 項，道路交通
案件處理辦法第20條，裁定如主文。
中　　華　　民　　國　　96　　年　　1 　　月　　31  　日
                           交通法庭法　官　 蕭世昌
以上正本證明與原本無異。
如不服本裁定，應於裁定送達後5 日內向本院提出抗告狀。
　　　　　　　　　　　　　　　     書記官　 林韡婷
中　　華　　民　　國　　96　　年　　1 　　月　　31　　日
